臺灣高雄地方法院刑事判決　　　　　　　 99年度訴字第880號
公　訴　人　臺灣高雄地方法院檢察署檢察官
被　　　告　潘明義
選任辯護人　鄭國安律師
　　　　　　吳麗珠律師
被　　　告　施昆宏
指定辯護人　王家鈺律師
被　　　告　洪子軒
指定辯護人　陳文律師
被　　　告　吳少祥
指定辯護人　邱芬凌律師
上列被告因違反槍砲彈藥刀械管制條例案件，經檢察官提起公訴
（98年度偵字第23476、23629、37243號、99年度偵字第12673號
），本院判決如下：
    主  文
潘明義共同犯非法持有手槍罪，處有期徒刑陸年陸月，併科罰金
新臺幣貳拾萬元，罰金如易服勞役，以新臺幣壹仟元折算壹日。
扣案如附表「應宣告沒收之槍、彈」欄所示之物均沒收。
施昆宏共同犯非法持有手槍罪，累犯，處有期徒刑陸年，併科罰
金新臺幣貳拾萬元，罰金如易服勞役，以新臺幣壹仟元折算壹日
。扣案如附表「應宣告沒收之槍、彈」欄所示之物均沒收。
洪子軒共同犯非法持有手槍罪，處有期徒刑伍年肆月，併科罰金
新臺幣拾萬元，罰金如易服勞役，以新臺幣壹仟元折算壹日。扣
案如附表「應宣告沒收之槍、彈」欄所示之物均沒收。
吳少祥共同犯非法持有手槍罪，累犯，處有期徒刑伍年捌月，併
科罰金新臺幣拾萬元，罰金如易服勞役，以新臺幣壹仟元折算壹
日。扣案如附表「應宣告沒收之槍、彈」欄所示之物均沒收。
    事  實
一、施昆宏前於民國97年間因妨害自由案件，經本院以97年度訴
    字第501 號判處有期徒刑4 月確定，甫於98年4 月7 日易科
    罰金執行完畢。吳少祥前於93年間因強盜案件，為臺灣高雄
    少年法院以93年度少訴字第8 號判處有期徒刑4 年6 月確定
    ，嗣於96年2 月15日縮短刑期假釋出監，迄97年6 月23日假
    釋期滿未經撤銷假釋，視為執行完畢。
二、潘明義、施昆宏、洪子軒、吳少祥均明知具有殺傷力之制式
    手槍、改造手槍及子彈，係槍砲彈藥刀械管制條例所公告列
    管之物品，未經許可，不得持有，竟仍共同基於持有具殺傷
    力之制式槍枝、改造槍枝及子彈之犯意聯絡，於98年7 月23
    日至同年8 月6 日間，分別經由下列方式，取得如附表編號
    1 至7 所示之槍、彈：
  (一)潘明義指示吳少祥至高雄市○○路與光華路口，向潘明義之
    友人朱玟（由檢察官另行偵辦）拿取附表編號2 、7 、8 所
    示具殺傷力之口徑9mm 制式半自動手槍（槍枝管制編號0000
    000000）1 支及口徑9mm 制式子彈2 顆、組合直徑9.0 ±0.
    5mm 非制式子彈2 顆後，至高雄市○○路某處潘明義、吳少
    祥、施昆宏、洪子軒聚集之處所交予潘明義。
  (二)嗣潘明義在高雄市○○路上開聚集處所，向朱玟收受附表編
    號3 所示之具殺傷力由仿BERETTA 廠1934型半自動手槍改造
    之手槍（槍枝管制編號0000000000）1 支及附表編號9 所示
    不具殺傷力之組合直徑8.0mm 非制式子彈1 顆。
  (三)潘明義復夥同洪子軒、吳少祥，駕車前往高雄市林園區（99
    年12月25日改制，改制前為高雄縣林園鄉）某民宅，向真實
    姓名、年籍均不詳之成年男子，以新臺幣（下同）約20萬元
    之價格，購得附表編號1 所示之口徑12 GAUGE制式霰彈槍（
    槍枝管制編號0000000000）1 支，及附贈之附表編號4 所示
    制式霰彈其中2 顆（藍色彈頭）。
  (四)另施昆宏又以不詳方式，取得附表編號5 所示之制式霰彈10
    顆（紅色彈頭），並與吳少祥以不詳方式取得附表編號6 所
    示之9mm 制式子彈29顆。
    潘明義、施昆宏、洪子軒、吳少祥等人持有上開槍彈後，遂
    由潘明義指示輪流分別將槍彈藏放在施昆宏位於高雄市○○
    區○○街6 號7 樓之租屋處（下稱光興街租屋處）、洪子軒
    位於高雄市○○區○○街32巷20號之住處及吳少祥位於高雄
    市鼓山區○○○○路110 號7 樓之住處。嗣於98年8 月6 日
    凌晨，施昆宏、吳少祥、洪子軒再分別將附表編號1 至9 所
    示之槍彈持往施昆宏上開租屋處，將其中子彈2 顆放置在一
    房間內，其餘槍彈則裝在一綠色釣具袋內，由施昆宏放置在
    上開租屋處之閣樓房間內，旋為警於同日13時40分許，持搜
    索票至上開4 人共同使用之光興街租屋處執行搜索，在其中
    1 房間內查獲子彈2 顆，另在閣樓房間內，查獲前揭綠色釣
    魚袋內其餘槍彈。
二、案經行政院海岸巡防署海洋巡防總局偵防查緝隊移送暨臺灣
    高雄地方法院檢察署檢察官自動檢舉簽分偵辦後起訴。
    理  由
壹、證據能力部分：
一、證人即共同被告洪子軒於98年9 月2 日、98年9 月21日、98
    年9 月30日警詢之證述、98年9 月16日偵訊之證述，有證據
    能力：
    證人即共同被告洪子軒於98年9 月2 日、9 月21日、9 月30
    日警詢及98年9 月16日以被告身分接受檢察官訊問時，就被
    告潘明義、施昆宏、吳少祥本案所涉持有制式手槍、改造手
    槍、子彈犯行之供述，對被告潘明義、吳少祥而言，屬被告
    以外之人於審判外所為之陳述，為傳聞證據，且98年9 月16
    日當時係以被告身分接受訊問，並未具結，被告潘明義、施
    昆宏之選任辯護人均因而爭執其證據能力〈見本院99年度訴
    字第880 號卷一（下稱院卷一）第54、133 頁〉，是以證人
    洪子軒上開警詢、偵訊之陳述，尚不符刑事訴訟法第159 條
    之2 、第159 條之5 所列例外情形。惟本院審酌證人洪子軒
    於本院審理時，業經以證人身分傳喚到庭具結作證，經公訴
    人、被告潘明義、施昆宏、吳少祥之辯護人當庭交互詰問，
    並使被告潘明義、施昆宏有與之對質及詰問之機會〈見本院
    99年度訴字第880 號卷二（下稱院卷二）100 年2 月10日審
    理筆錄），嗣於本院最後審理時，再逐一提示證人洪子軒歷
    次警詢、偵訊筆錄及本院審理筆錄並告以要旨，由被告潘明
    義、施昆宏、吳少祥及其選任辯護人依法辯論，認已保障被
    告潘明義、施昆宏、吳少祥之對質詰問權，此時證人洪子軒
    於審判外陳述之瑕疵，應已治癒，而認以上開陳述作為證據
    並無任何不當，當具有證據能力。
二、證人即共同被告吳少祥於99年1 月26日、99年1 月27日偵訊
    之證述，有證據能力：
    按被告以外之人於偵查中向檢察官所為之陳述，除顯有不可
    信之情況者外，得為證據，刑事訴訟法第159 條之1 第2項
    定有明文，查證人即共同被告吳少祥於99年1 月26日、99年
    1 月27日偵訊之證述，對被告潘明義、施昆宏、洪子軒而言
    ，固屬傳聞證據，且經被告潘明義、施昆宏之辯護人爭執證
    據能力，然被告吳少祥當時係以證人身分作證陳述，並經檢
    察官告以證人具結義務及偽證處罰之規定，命其朗讀結文後
    具結，已以偽證罪刑責之處罰，擔保其證詞之真實性，核其
    製作筆錄過程，亦無違法取供之情形，更經本院依法傳喚於
    審理中具結作證，給予被告潘明義、施昆宏、洪子軒及其辯
    護人詰問之機會，顯已充分保障被告潘明義、施昆宏、洪子
    軒之詰問權，至證人吳少祥雖於本院審理中證稱：99年1 月
    26日、1 月27日之證述不實在，伊是受到被告洪子軒的恐嚇
    ，伊自98年12月起入燕巢看守所，與被告洪子軒住同一舍，
    被告洪子軒每天都利用擔任公差之便，來我的舍房，每天一
    直跟我說來開庭要怎麼講等語（見本院卷一第257 、261 頁
    ），惟查，被告洪子軒、被告吳少祥在臺灣高雄看守所附設
    勒戒處所執行觀察勒戒之期間，分別係98年11月5 日至98年
    12 月16 日、98年12月15日至99年1 月28日，有臺灣高等法
    院在監在押全國紀錄表2 份在卷可稽（見本院卷二第30、31
    頁），由此觀之，2 人除98年12月15日、16日外，並無同時
    在所執行之情形。又經本院函詢及電詢法務部矯正署臺灣高
    雄看守所，該所表示：被告洪子軒於執行觀察勒戒期間曾擔
    任文書公差，會至各舍房協助收取資料及資料整理，但依據
    調房資料明細表，被告吳少祥係98年12月16日早上始配房在
    禮二舍2 號房，參酌被告洪子軒乃於98年12月16日出所，故
    2 人僅可能於98年12月16日有交談機會等語，有本院辦理刑
    事案件電話紀錄查詢表、法務部矯正署高雄看守所100 年2
    月9 日高所戒字第1009000317B 號函及所附之調房資料明細
    表附卷可按（見本院卷二第26-29 頁），換言之，被告洪子
    軒僅可能於98年12月16日當天與被告吳少祥有接觸機會，此
    與被告吳少祥前開證述被告洪子軒「每天」藉公差機會恐嚇
    他、要求他為不實陳述等語，顯有極大出入，抑且被告吳少
    祥99年1 月26日、27日偵訊時，被告洪子軒早已執行完畢出
    所，而被告吳少祥當時仍在所執行，衡情亦無何生命或身體
    受被告洪子軒威脅之具體情狀，自難認證人吳少祥所述受恐
    嚇之情為真，從而其偵訊之證述並無顯不可信之情況，依刑
    事訴訟法第159 條之1 第2 項規定，有證據能力。
三、按「法院或檢察官得囑託醫院、學校或其他相當之機關、團
    體為鑑定，或審查他人之鑑定，並準用第203 條至第206 條
    之1 之規定」、「鑑定之經過及其結果，應命鑑定人以言詞
    或書面報告」，刑事訴訟法第208 條第1 項前段、第206 條
    第1 項分別定有明文。是經檢察官囑託相當之機關為鑑定後
    ，經鑑定人以書面報告其鑑定之結果者，該鑑定書面雖屬被
    告以外之人於審判外之書面陳述，惟其屬刑事訴訟法第159
    條第1 項所謂之「法律有規定者」，故不受該條項規定「不
    得作為證據」之限制，而具有證據能力；又檢察官因實務現
    實需求，就特定案件類型認當然有鑑定之必要者，基於檢察
    一體原則，得由該管檢察長概括選任鑑定機關，是司法警察
    等偵查輔助人員於案件未移送檢察官偵辦前之調查犯罪階段
    ，依據檢察長之概括授權，先行將證物送請檢察機關預先核
    定之專責鑑定人或鑑定機關實施鑑定，該鑑定人或鑑定機關
    亦應視同受承辦檢察官所選任或囑託而執行鑑定業務。經查
    ，本案卷附內政部警政署刑事警察局槍彈鑑定書，係行政院
    海岸巡防署海洋巡防總局偵防查緝隊依檢察機關事先概括授
    權囑託，而送請內政部警政署刑事警察局所為之書面鑑定報
    告，揆之上開說明，自具有證據能力。
四、通訊監察本質上係搜索扣押之延伸，其取得證據之證據能力
    有無，厥以監聽之「合法性」作決定。本判決所引用之下列
    0000000000號、0000000000號通訊監察譯文，其通訊監察之
    實施，均係經本院審查後核發通訊監察書，有98年聲監字第
    1024號、98年聲監續字第1649號、98年聲監字第1089號、98
    年聲監續字第1769號通訊監察書暨電話附表各1 份在卷可稽
    （見本院卷一第92至103 頁），其監聽實施之「合法性」無
    可疵議，取得之證據，自不生欠缺證據能力問題。次按偵查
    犯罪機關依法定程序監聽之錄音，係以監聽錄音帶（光碟）
    為其調查犯罪所得之證據，司法警察依據監聽錄音結果予以
    翻譯而製作之通訊監察譯文，乃該監聽錄音帶（光碟）內容
    之顯示，此為學理上所稱之「派生證據」，屬於文書證據之
    一種。於被告或訴訟關係人對其譯文之真實性發生爭執或有
    所懷疑時，法院固應依刑事訴訟法第165 條之1 第2 項之規
    定，勘驗該監聽錄音帶（光碟）以踐行調查證據之程序，俾
    確認該錄音聲音是否為通訊者本人及其內容與通訊監察譯文
    之記載是否相符，或傳喚該通訊者為證據調查。倘被告或訴
    訟關係人對該通訊監察譯文之真實性並不爭執，即無勘驗辨
    認其錄音聲音之調查必要性，法院於審判期日如已踐行提示
    通訊監察譯文供當事人辨認或告以要旨，使其表示意見等程
    序並為辯論者，所為之訴訟程序即無不合（最高法院98年度
    台上字第7782、6832 號 、97年度台上字第561 號、96年度
    台上字第1869、1168號判決意旨參照）。本判決以下援用之
    部分通訊監察譯文，其原始監聽光碟已存卷，譯文本身復經
    各該辯護人表示意見，並於審理期日之調查程序提示通訊監
    察書及上開監聽譯文予當事人表示意見，各該被告及辯護人
    均就該部分譯文內容表示沒有意見或不爭執（見本院卷二第
    126 至127 頁），參照上開說明，因認上開監聽譯文有證據
    能力。
五、另按被告以外之人於審判外之陳述，雖不符前四條之規定，
    而經當事人於審判程序同意作為證據，法院審酌該言詞陳述
    或書面陳述作成時之情況，認為適當者，亦得為證據；當事
    人、代理人或辯護人於法院調查證據時，知有第159 條第1
    項不得為證據之情形，而未於言詞辯論終結前聲明異議者，
    視為有前項之同意，同法第159 條之5 規定甚明。本判決所
    引用之其餘證據資料屬於被告以外之人於審判外之言詞、書
    面陳述者，均經本院於調查證據時逐一提示並告以要旨，檢
    察官、被告、辯護人皆未於言詞辯論終結前聲明異議，本院
    審酌上開證據作成時之情況，並無不當取供或違反自由意志
    而陳述等情形，且與本案待證事實具有關聯性，認為以之作
    為本案之證據屬適當，依上開法條規定，均具證據能力，核
    先敘明。
貳、實體部分：
一、訊據被告洪子軒就上開事實，於本院審理中已坦承不諱，而
    被告潘明義、施昆宏、吳少祥則均矢口否認有何持有槍、彈
    之犯行，辯稱：查獲的槍、彈都是被告洪子軒所有云云。經
    查：
  (一)扣案如附表編號1 至9 所示之槍、彈，係員警於98年8 月6
    日13時40分許，經搜索被告施昆宏所承租之高雄市○○區○
    ○街6 號7 樓，在其中一房間內查獲2 顆子彈，其餘槍、彈
    則均在與7 樓相通之8 樓閣樓房間內一釣具袋內查獲等情，
    為被告潘明義、施昆宏、吳少祥所不爭執，並經證人即查獲
    員警黃文忠於本院審理中證述：「（你們是在什麼地方發現
    本件扣案槍械？）他們住在7 樓，但是有隔間是相通的，而
    且門沒有關上，我是在隔間的儲藏室裡面的一個袋子裡發現
    的」、「....好像有2 顆子彈是在房間裡發現的」、「2 顆
    子彈是用襪子包起來，是放在房間裡面，不是放在儲藏室裡
    面，儲藏室裡面是用一個類似綠色的釣具袋裝起來」、「儲
    藏室的門是打開的，所以住在裡面的人應該隨時都可以進去
    」等語（見本院卷二第40、41頁）。又上開搜索地點，係被
    告施昆宏、被告洪子軒、被告吳少祥所共同使用居住（被告
    吳少祥嗣於98年7 月初搬離，但因保留鑰匙，晚上常回來聊
    天），而被告潘明義亦會至該處找被告施昆宏，約一個禮拜
    1 次，查獲前揭槍、彈之8 樓閣樓房間，除由與7 樓內部相
    通之隔間門直接進入外，僅可從頂樓另一扇門進入，但擁有
    門鎖之鑰匙只有被告施昆宏、吳少祥、洪子軒、被告施昆宏
    之前女友，被告吳少祥、洪子軒均使用過閣樓，被告潘明義
    亦知有閣樓這個地方等情，業據證人施昆宏於本院審理中供
    述及證述明確（見本院卷一第130 、179 頁反面、181 、18
    2 頁反面），並為其他被告所不爭執，故扣案之槍、彈係在
    被告潘明義、施昆宏、吳少祥、洪子軒均得以進入、使用之
    之房間、閣樓房間內查獲等情，已堪認定。
  (二)又扣案如附表所示之槍枝、子彈，經送內政部警政署刑事警
    察局鑑驗後，結果各如附表所示，有該局出具之槍彈鑑定書
    1 份在卷可證〈見高雄地檢98年度偵字第23629 號卷（下稱
    偵二卷）第72至74頁反面〉，故除附表編號9 所示之子彈不
    具殺傷力外，其餘皆係未經許可不得持有之具殺傷力制式手
    槍、改造手槍、制式子彈、非制式子彈之事實，亦堪認定。
  (三)關於扣案槍、彈之來源，證人洪子軒於98年9 月2 日警詢、
    98年9 月16日偵訊、98年9 月21日警詢、98年9 月30日警詢
    、本院審理時證述：(1)霰彈槍是我與吳少祥、潘明義一起開
    車去林園買的，由潘明義出資，潘明義與吳少祥進去那個人
    的家裡，我在車上把風，潘明義、吳少祥出來後，吳少祥就
    背一個釣具包，我知道裡面是裝霰彈槍，有附2 顆藍色子彈
    ，霰彈槍先帶到吳少祥住在美術館的住處藏放，後來8 月6
    日早上5 、6 點我跟吳少祥再把霰彈槍帶回光興街租屋處。
    買霰彈槍的當天，我們有跟施昆宏說這件事，他也知情，霰
    彈槍有拿去試射過。(2)2 支手槍都是朱玟欠潘明義錢拿來抵
    債的，1 支抵10萬元，這是潘明義跟我說的，當時我都跟在
    他身邊做事，90手槍是潘明義叫吳少祥去向朱玟拿回來的；
    另一支是我們在九如路上一棟大樓拿回來，那2 支手槍一開
    始是放在光興街租屋處，後來於98年7 月28日、29 日 ，潘
    明義叫我將那2 支手槍及8 釐米子彈1 顆、90子彈4 顆帶回
    我位於高雄市○○區○○街32巷20號住處藏放，8 月6 日上
    午5 、6 點我和吳少祥再帶回光興街租屋處。(3)查獲的褐紅
    色霰彈是施昆宏拿出來的，他於8 月6 日凌晨1 、2 時許，
    拿到光興街租屋處閣樓藏放，查獲的33顆90制式子彈，其中
    11顆紅色子彈，吳少祥親口跟我說是他向別人買的，我曾經
    看見吳少祥拿出1 包子彈，裡面彈頭是黑色的，另外施昆宏
    也拿出1 個香菸盒，裡面大約裝有8 、9 顆子彈，其中也有
    黑色彈頭，另外4 顆子彈是朱玟把槍枝交給我們時，就附在
    裡面了，紅色、黑色彈頭29顆，由施昆宏與吳少祥於8 月6
    日5 、6 時許一起拿到光興街租屋處藏放等語（見偵二卷第
    80至83頁、第90至91頁、高雄地檢98年度偵字第2347 6號（
    下稱偵一卷）第91至92頁、本院卷二第55至72頁、75 至76
    頁）。另證人吳少祥於99年1 月26日、27日偵訊時則證述：
    (1)霰彈槍是暑假7 、8 月潘明義去跟林園的友人拿的，由潘
    明義開車載我、施昆宏、洪子軒一起去，到那裡是潘明義帶
    我進去他朋友的房子裡，霰彈槍就放在釣具包裡面，潘明義
    叫我將袋子背著，由我將霰彈槍背到外面，後來我們就上車
    離開，霰彈槍的子彈是在拿霰彈槍時就附在裡面。(2)過2 、
    3 天後我在光興街住所就有看到施昆宏背著袋子回來，袋子
    裡面除了霰彈槍外，還有另外2 把手槍，其中1 把是霰彈槍
    拿到後隔天，潘明義叫我去四維路與光華路口向朱玟拿，拿
    到之後我就拿到九如路的聚集地交給潘明義與施昆宏，另1
    把手槍是朱玟拿到九如路的地方給潘明義，當時我有在場，
    這是我跟朱玟拿手槍之後的一、二天。(3)制式90手槍的子彈
    是施昆宏去跟他朋友拿回來的。(4)槍枝剛回來的時候是放在
    光興街住所，是由施昆宏保管，後來潘明義跟施昆宏說槍枝
    放在那裡太危險，施昆宏就跟洪子軒說槍要放在他那裡，後
    來洪子軒說這樣他家太多了，所以就拿那把霰彈槍交給我，
    我就放在美術館的家，後來施昆宏又叫我們把東西拿回光興
    街給他，他就把槍都藏在頂樓等語（見偵一卷第124 至125
    頁、第127 至127 頁反面）。核證人洪子軒、吳少祥上開證
    述內容，不但就扣案霰彈槍及藍色制式霰彈係被告潘明義、
    洪子軒、吳少祥一同前往林園取得、扣案2 支手槍均係自朱
    玟取得，其中1 支係潘明義指示吳少祥向朱玟拿取、另1 支
    係朱玟親自交付，扣案子彈中，有施昆宏拿回來的制式90手
    槍子彈等主要情節均相一致，抑且在諸多取槍、槍枝存放細
    節方面，如當時由潘明義、吳少祥入內取得扣案霰彈槍、由
    吳少祥以釣具包將霰彈槍背出來、扣案其中1 支手槍是吳少
    祥取得後拿到九如路被告4 人聚集處給潘明義，另1 支是朱
    玟拿到九如路被告4 人聚集處給潘明義、2 把手槍查獲前曾
    放置在被告洪子軒住處，霰彈槍查獲前曾放置在被告吳少祥
    住處、查獲當天凌晨3 把槍才拿回光興街租屋處等，皆若合
    符節無出入。
  (四)又被告洪子軒於本院審理中、被告吳少祥於本院99年7 月19
    日準備程序、99年8 月23日審判程序，就上開犯罪事實均坦
    承犯罪（見本院卷一第128 、166 頁），可見被告洪子軒、
    吳少祥上開證述內容，並無為己脫罪而栽贓他人之動機。
  (五)證人吳少祥嗣於100 年1 月13日本院審理中雖翻異前詞，否
    認犯罪，並證述：我在偵查中所述不實，是在燕巢看守所受
    到洪子軒恐嚇，扣案槍彈的來源，是洪子軒背一個袋子回來
    光興街，東西都在裡面等語（見本院卷一第252 、259 頁）
    ，惟被告吳少祥所證遭被告洪子軒恐嚇一情並非屬實，已如
    前述。又依前述被告洪子軒、吳少祥在監情形，渠等僅於98
    年12月16日有交談之機會，得以串證之時間如此短暫，分別
    證述之內容竟能在細節方面多所吻合，倘非如實陳述，實無
    以解釋，更遑論被告吳少祥所謂受被告洪子軒恐嚇而證述之
    情節，並未否認被告洪子軒亦經手、持有扣案槍彈之事實，
    對於被告洪子軒而言，並非較為有利，顯無串證之實益，且
    被告吳少祥之證述內容無異自招己罪，被告吳少祥何以願為
    ，亦殊難想像，參以被告吳少祥於99年1 月26日、27日為上
    開偵訊之證述後，迄半年後之99年7 月19日本院準備程序、
    99年8 月23日審判程序仍作有罪之陳述，更難採信其確有受
    被告洪子軒恐嚇，是證人吳少祥於本院審理中之證述，乃非
    可採。
  (六)上開證人即共同被告洪子軒於98年9 月2 日警詢、98年9 月
    16日偵訊、98年9 月21日警詢、98年9 月30日警詢、本院審
    理之證述、證人即共同被告吳少祥於99年1 月26日、27日偵
    訊時所述情節，並有下列證據可資佐證：
  1.被告吳少祥曾於98年7 月23日晚間在高雄市○○○路獅甲公
    園，因與綽號「豬屎」之黃偉庭發生口角，遂持不明槍枝對
    黃偉庭駕駛之自小客車射擊，黃偉庭心生不滿，即於98年7
    月25日凌晨至被告吳少祥位於高雄市美術館附近之住處開槍
    示威，因而涉嫌槍砲彈藥刀械管制條例遭起訴一情，業據證
    人黃偉庭於本院審理中證述明確（見本院卷一第167 頁反面
    至171 頁），並為被告吳少祥所是認（見本院卷一第172 頁
    ），且有臺灣高雄地方法院檢察署98年度偵字第2474 4號起
    訴書附卷可參（見本院卷一第79至83頁），堪認屬實。被告
    吳少祥開槍後，為解決此事，遂央請被告施昆宏出面與黃偉
    庭商談，被告施昆宏再告知被告潘明義，亦經證人施昆宏於
    本院審理中證述無訛（見本院卷一第182 頁反面）。而被告
    潘明義得知後，乃於98年7 月24日以其使用之0000000000號
    撥打電話予被告吳少祥使用之0000000000號，詢問被告吳少
    祥是否需「火力支援」一節，有被告潘明義0000000000號、
    被告吳少祥0000000000號行動電話98年7 月24日6 時37分之
    監聽譯文（見本院卷二第77頁）可證：
    A （指潘明義）：你在睡哦？
    B（指吳少祥）：嗯。
    A：你昨天幾點睡的？
    B：等妞妞回來再睡的
    A：你和人家火拼哦。
    B：啊？
    A：你和人尬著哦？
    B：嗯。
    A：有要拼嗎？
    B：我原本要和（豬屎）他們解決，現在他們要和我戰爭。
    A：要給你火力支援嗎？
    B：董仔，你在那裡？
    A：我現在要回去。
           .
           .
    B：我下午再和你聯絡
    A：看你有沒有要那個，要的話我幫你打啊。
    B：好啦。
    上開監聽譯文內容，復經證人潘明義於本院審理中表示係其
    與被告吳少祥之通話內容（見本院卷一第174 頁），及證人
    吳少祥於本院審理中證述：「（行動電話0000000000是否為
    你在使用？）是。」、「（提示99年7 月24日上午6 時37分
    通聯紀錄（本院卷77頁）你於99年7 月24日上午6 時37分打
    電話給潘明義說：「我本來要跟『豬屎』他們解決，現在他
    們要跟我戰爭。」，請問戰爭是何意思？）打架。」、「（
    潘明義問你說：『要我給你火力支援嗎？』，火力支援是什
    麼東西？）就是刀械及一些武器。」、「（是打架，還是潘
    明義要借你刀槍？）....因為對方人很多，....我也是怕被
    對方打，所以我打電話給潘明義，看他能不能幫我。」、「
    「（於99年7 月24日早上6 時37分通聯紀錄中，....最後潘
    明義跟你說：『你看你有沒有要那個啦，要的話我幫你打。
    』這是什麼意思？）因為那時候我也是想說看能不能就是從
    一些管道就是。」、「（哪裡知道潘明義哪裡有槍？）就是
    我打電話問他這樣子。」、「（潘明義說他有了啊，他說你
    有沒有要那個阿，要的話幫你打阿，那你知道潘明義的槍藏
    在哪裡嗎？）那時候我們住的那個地方已經有那些槍枝在那
    邊了。」、「（那你就不用跟潘明義要了啊？）那時候我人
    又不在那邊，我在外面，那時候很緊急。」、「（你說潘明
    義說的那些，就是放在你們原來住的那個地方槍械？）就是
    洪子軒拿給我們看過的那些槍械。」、「（為何潘明義知道
    有這些東西，而且為何他可以拿來用？）因為當時我們四個
    是朋友，而我們住在一起，雖然潘明義沒有住在一起，可是
    我們每個人做什麼事情，可能或多或少都會知道有什麼東西
    ，如果需要什麼的時候，都會互相問一下。」等語（見本院
    卷一第264 至266 頁）。依上開監聽譯文及證人吳少祥就此
    譯文內容所為之證述，可知證人吳少祥與黃偉庭發生槍擊糾
    紛後，被告施昆宏即出面為之談判，而被告潘明義亦主動關
    心欲提供協助，且被告潘明義所述之「火力支援」、「要那
    個」等語，即係提供槍枝之意，且被告潘明義當時確實明知
    扣案槍枝之存在，並有支配、出借扣案槍枝之權利。
  2.0000000000號、0000000000號行動電話於案發時，分別係被
    告施昆宏、被告洪子軒使用，有被告施昆宏98年8 月7 日警
    詢筆錄受訊問人欄上電話號碼之記載及0000000000號手機門
    號查詢資料附卷可按（見偵一卷第9 頁、本院卷一第107 頁
    ），並經被告洪子軒自承在卷（見本院卷二第127 頁）。又
    被告施昆宏於查獲前一日即98年8 月5 日1 時17分許，以00
    00000000號行動電話與被告洪子軒使用之0000000000號行動
    電話聯絡，提及拿「零件」、「摩托車」等語，有監聽譯文
    1 份在卷可考（見本院卷二第70-71 頁）：
    B（指洪子軒） ：你那個「零件」有沒有要拿啊？
    A（指施昆宏） ：啥？
    B ：「零件」啊。
    A：「零件」？什麼「零件」？
    B：「摩托車」啊
    A：沒有。
    B：不拿了。
    A：嗯。
    就2 人對話間提及之「零件」、「摩托車」之意涵，被告施
    昆宏於本院審理時雖辯稱：伊有玩重型機車，摩托車是指伊
    的重型機車（見本院卷二第47頁），惟證人即查獲暨執行監
    聽之員警黃文忠於本院審理時證稱：「『摩托車』在我聽起
    來應該就是指槍械，因為他一開始說『零件』，但是施昆宏
    聽不懂『零件』是什麼，所以洪子軒後來才會講就是『摩托
    車』，所以『零件』跟『摩托車』指的是同一個意思。」、
   「 （你剛才說「摩托車」就是槍械，你是憑什麼說這個就是
    槍械？）因為這種槍砲案我之前也有辦過。」、「（這是否
    為你的推測之詞？）因為他們也不是在修理機車的。」、「
    依照之前辦過的案子推測」、「..一開始說零件的時候被告
    聽不懂，但是後來講摩托車時就聽懂了，在我那時候認為摩
    托車及零件這兩樣是同樣的東西，這兩個詞句照一般人的認
    定不會是同一樣東西，所以我才認為他們講的摩托車及零件
    是同一樣東西指的就是槍械」（見本院卷二第46至48頁），
    本院審酌「零件」與「摩托車」依一般人使用之語法，不至
    指涉同一物件，並參之證人黃偉庭於本院審理中曾證述：「
    要拿手槍的話我是說牽車」等語（見本院卷一第169 頁反面
    ），又依證人洪子軒上開證述，扣案2 支手槍於查獲日前藏
    放於被告洪子軒之住處，翌日被告洪子軒始按被告潘明義、
    施昆宏之指示，移至被告施昆宏光興街租屋處，故被告洪子
    軒於該日詢問被告施昆宏是否取槍，尚屬合理，因認上開監
    聽譯文中被告施昆宏、洪子軒所討論之「摩托車」、「零件
    」，即指扣案之手槍2 支，是被告施昆宏對扣案之手槍2 支
    ，顯然知悉，並有決定取槍與否之權力。
  3.承上，由被告潘明義、施昆宏於電話通話中分別與被告吳少
    祥、洪子軒於查獲前提及扣案之槍枝，且被告潘明義、施昆
    宏均為被告吳少祥與黃偉庭之爭執關心、協助，加以被告吳
    少祥、洪子軒均稱呼被告潘明義為「董仔」，此見前述被告
    潘明義與吳少祥之監聽譯文，及被告洪子軒、潘明義於本院
    審理中之供述可知（見本院卷一第77頁、本院卷二第78至79
    頁、第82頁），此均與證人即共同被告洪子軒、吳少祥證述
    在被告潘明義身邊做事，聽從潘明義、施昆宏指示取槍、藏
    槍、扣案槍枝是被告潘明義的等情相符，益證被告洪子軒、
    吳少祥之證述非虛。
  (七)被告洪子軒雖於98年8 月7 日查獲當天警詢、內勤檢察官訊
    問時，自白扣案之槍、彈，皆是綽號「一索」之男子死前交
    予其寄放等語（見偵一卷第15至17頁、第64至65頁），與其
    嗣後所證大有不同，證人即共同被告施昆宏、吳少祥於本院
    審理中亦均證稱：被告洪子軒為警查獲時，當場就有承認扣
    案槍、彈是他所有等語（見本院卷一第261 、176 、183 頁
    ），然就翻供之原因，證人洪子軒於本院審理中已證稱：第
    一次的筆錄是那一天我們被抓到，要帶回海巡署的時候，我
    、吳少祥、施昆宏三人是坐一台車的，....施昆宏坐中間、
    我坐旁邊，我們2 人靠在一起，施昆宏就小聲的叫我擔，到
    了海巡署做筆錄的時候，「一索」這位男子也是他叫我講的
    ，他在海巡署的禮堂跟我講，改口供的原因，是後來開庭檢
    察官跟我說年輕人不要這麼笨，人不為己天誅地滅，之後海
    巡署借提我，我看吳少祥因為美術館開槍事件做的1 份筆錄
    ，他筆錄亂報，我跟「豬屎」並不認識，就是要害我，因為
    他做筆錄時說槍是我拿的，槍也是我開的等語，後來我翻口
    供出來後，被告潘明義有找我見過面，要我翻口供，我有傳
    簡訊給黃文忠警員告訴他等語（見本院卷二第58、64、69、
    65頁），經本院查證結果如下：
  1.被告洪子軒為警查獲時，並未當場承認扣案槍彈係其所有，
    直至製作警詢筆錄時，方供陳扣案槍彈係綽號「一索」之人
    寄放一情，業據證人黃文忠於本院審理時證述：「我們把他
    們帶回去，在製作詢問筆錄的時候，洪子軒是跟我們講說是
    一位綽號叫『一索』的人拿給他的，『一索』是誰不知道，
    那『一索』已經死掉了。」、「（在查獲現場，洪子軒有無
    這樣講？）沒有。」、「我們查到槍有跟他們講，....，現
    場沒有人承認。」等語（見本院卷二第44至45、48頁），又
    被告洪子軒所證係與被告施昆宏、被告吳少祥同車帶至海巡
    署製作警詢筆錄此節，核與被告施昆宏、被告吳少祥於本院
    審理中之供述一致（見本院卷二第80頁、本院卷一184 頁）
    ，恰符證人洪子軒證述在帶回警局的車上，被告施昆宏要伊
    擔罪之情。
  2.被告洪子軒自98年8 月7 日收押後，被告施昆宏於98年9 月
    6 日及9 月15日曾前往臺灣高雄看守所接見，被告潘明義、
    被告吳少祥亦分別於98年9 月15日、9 月24日前往接見一情
    ，業據被告潘明義、施昆宏於本院審理時供陳不諱（見本院
    卷二第77、79頁），並有臺灣高雄看守所98年9 月25日高所
    戒字第0989002084B 號函及所附接見明細表1 份在卷可證（
    見偵一卷第99至101 頁）。被告潘明義並自承探望被告洪子
    軒時，有說要幫他請律師等語（見本院卷二第78頁），然被
    告潘明義就其與被告洪子軒之交情，乃陳稱：「（跟洪子軒
    的交情？）朋友。」、「（他有無為你作事情？）沒有」等
    語（見本院卷二第78頁），而證人施昆宏於本院審理中亦證
    述：潘明義是因為後來到我的租屋處找我才認識洪子軒，我
    認識洪子軒頂多1 個多月，與吳少祥認識4 個多月，潘明義
    比我晚認識洪子軒、吳少祥，都差不多6 月時認識，潘明義
    與吳少祥、洪子軒沒有什麼交情等語（見本院卷一第177 頁
    反面、180 頁反面），依被告潘明義、被告施昆宏所述，渠
    等與被告洪子軒認識未久，交情不深，該2 人竟於被告洪子
    軒收押後均前往探視，甚且被告潘明義更願意出資為被告洪
    子軒聘請律師辯護，渠等主動關心、出面協助之態度，尤與
    被告洪子軒所陳，其係為被告潘明義、施昆宏、吳少祥擔罪
    之情相呼應。
  3.又前揭於98年7 月23日晚間對黃偉庭開槍之人，係被告吳少
    祥，已如前述，然被告吳少祥於98年8 月31日該案警詢時卻
    供述：「當時朋友開一部車我坐在右前方，持道具模型槍作
    勢，朋友洪子軒持制式科特90手槍坐在右後座，衝過綽號『
    豬屎』他們飆車車隊沿途由洪子軒開槍，我作勢假裝開槍向
    綽號『豬屎』他們飆車隊示威」，並指認被告洪子軒為向黃
    偉庭開槍之人，有該警詢筆錄在卷可參（見偵二卷第78至79
    頁），觀諸被告吳少祥此份筆錄之內容確偽稱被告洪子軒為
    開槍之人，製作之時點又恰為被告洪子軒98年9 月2 日供出
    實情之前，是被告洪子軒所稱其因見吳少祥就美術館開槍事
    件製作之筆錄，將開槍、拿槍之人均推稱為被告洪子軒，始
    不滿而供出實情等語，確屬合理可信。
  4.佐以被告洪子軒嗣供出實情後，於本案偵查中即99年4 月22
    日凌晨4 時14分48秒許，復傳送內容為：「潘明義. 叫我反
    筆錄，說那些槍枝是我的！我一點多快兩點叫我去華納找他
    . 」之簡訊予警員黃文忠一情，有簡訊翻拍照片2 張為憑（
    見本院99年度聲羈字第353 號卷第6 頁），並經證人黃文忠
    於本院審理中證述：「（提示潘明義羈押卷宗第6 頁簡訊，
    這是洪子軒傳給你的嗎？）對。」、「（他有跟你講說簡訊
    內容是怎麼樣嗎？）簡訊的內容我一看就知道是要叫他翻供
    ，所以我隔天就跟檢察官報告。」等語（見本院卷一第261
    頁），其傳送簡訊之時點、簡訊內容所指涉之人（被告潘明
    義）、事（反筆錄說那些槍枝是我的），皆符證人洪子軒前
    揭翻供之始末。
  5.承上，證人即共同被告洪子軒就其擔罪後，復因不滿被告吳
    少祥而供出實情，再受到被告潘明義要求翻供之經過所為之
    證述，可謂信而有徵，可資憑採，反觀其初次警詢所述綽號
    「一索」之人在死前寄放大批槍、彈予伊保管，卻不知綽號
    「一索」之人真實姓名、聯絡電話、交通工具等情詞（見偵
    一卷第15至17頁），顯有違常理，不足採信。足證證人洪子
    軒嗣於98年9 月2 日警詢以後之證詞為真，從而扣案如附表
    編號2 、7 、8 之制式半自動手槍及附贈之口徑9mm 制式子
    彈2 顆、組合直徑9.0 ±0.5mm 非制式子彈2 顆，係被告潘
    明義於98年7 月23日至同年8 月6 日間某日，指示被告吳少
    祥至高雄市○○路與光華路口，向被告潘明義之友人朱玟拿
    取，再至高雄市○○路某處被告4 人聚集之處所交予被告潘
    明義；扣案如附表編號2 、9 之改造半自動手槍及附贈之組
    合直徑8.0mm 非制式子彈，係被告潘明義於同一期間內，在
    高雄市○○路上開聚集處所向朱玟拿取；扣案如附表編號1
    、4 之制式霰彈槍及制式霰彈（藍色彈頭）2 顆，係被告潘
    明義於同一期間內，夥同被告洪子軒、被告吳少祥駕車前往
    高雄市林園區某民宅，以約20萬元之價格，向真實姓名、年
    籍均不詳之成年男子一併購得；扣案如附表編號5 、6 之制
    式霰彈（紅色彈頭）10顆、口徑9mm 制式子彈（紅色、藍色
    彈頭）29顆、係被告施昆宏、被告吳少祥分別經不詳方式取
    得。上開槍彈嗣經輪流藏放在光興街租屋處、被告洪子軒位
    於高雄市○○區○○街32巷20號之住處及被告吳少祥位於高
    雄市鼓山區○○○○路110 號7 樓之住處。嗣於98年8 月6
    日凌晨，被告施昆宏、吳少祥、洪子軒再分別將全部槍彈持
    往光興街租屋處，其中2 顆子彈放在被告吳少祥、洪子軒居
    住之房間內，其餘槍彈均以一綠色釣魚袋包裝後，放置在上
    開租屋處之閣樓房間內等情，均堪認定。
  (八)被告潘明義之辯護人固以：證人即共同被告吳少祥於98年1
    月26日、27日偵查中證述之內容，與證人即共同被告洪子軒
    於98年9 月2 日警詢後之證詞，就被告施昆宏有無共同前去
    購買霰彈槍、購買霰彈槍是否給付買賣價金、霰彈槍購買後
    如何保管、如何取得2 支90手槍等節有相異之處，不足採為
    被告洪子軒自白之佐證云云，然按證人之陳述有部分前後不
    符，或相互間有所歧異時，究竟何者為可採，法院仍得本其
    自由心證予以斟酌，非謂一有不符或矛盾，即應認其全部均
    為不可採信；尤其關於行為動機、手段及結果等之細節方面
    ，證人之證言，有時亦有予渲染之可能；然其基本事實之陳
    述，若果與真實性無礙時，則仍非不得予以採信（最高法院
    74年台上字第1599號判例要旨參照），證人洪子軒、吳少祥
    上開證述內容，關於被告施昆宏有無一同前往購買霰彈槍、
    購買霰彈槍是否給付價金，固有出入，惟就霰彈槍係被告潘
    明義、洪子軒、吳少祥駕車前往林園地區某處向潘明義之友
    人取得此一基本事實並無二致，尤其在當時僅被告潘明義、
    吳少祥進入，霰彈槍係由被告吳少祥以釣具包背出等細節，
    更互相吻合，堪認可信度極高，是此一證詞間之出入，尚不
    影響其憑信性。再關於霰彈槍購買後如何保管、如何取得2
    支90手槍等節，經核證人洪子軒、吳少祥上開證述尚無顯著
    不合之處，辯護人所指似有誤會。
  (九)至證人朱玟於本院審理中雖否認有交付槍枝給被告潘明義抵
    債等語（見本院卷二第52頁），惟其確有交付附表編號1 、
    2 所示之手槍予被告潘明義（其中1 支由吳少祥轉交）一情
    ，業據證人即共同被告洪子軒、吳少祥證述綦詳如前述，證
    人洪子軒、吳少祥更分別於98年9 月30日警詢時、99年1 月
    27日偵訊時指認朱玟相片，證人吳少祥並表示與之見過5 、
    6 次面等語（見偵一卷第93、126 頁反面），本院審酌證人
    洪子軒、吳少祥上開一致之證述，業經本院認定可信而無串
    證之情形，再徵諸證人朱玟現年46歲，於本院審理中自承因
    認識被告潘明義，而見過被告吳少祥、施昆宏、洪子軒，知
    道九如二路150 號，那是我做LED 燈跟生物科技的辦公室，
    之前在13樓，之後在15樓，17樓好像是天台，姪女有一台銀
    色的TOYOTA車子等語（見本院卷二第51、52、54頁），核與
    證人洪子軒於98年9 月2 日警詢就其所述交槍予被告潘明義
    之人之特徵描述：名字叫「朱文」、約50歲，開1 台金色TO
    YOTA自小客車，他有時候會到三民區○○○路150 號17樓B
    座等語（見偵二卷第81頁），在年齡、與被告4 人相識及與
    三民區○○○路150 號之地緣關係等條件方面，俱可連結，
    參以證人朱玟自承與被告4 人均無過節（見本院卷二第52頁
    ），被告洪子軒、吳少祥應無刻意誣陷其入罪之動機，堪認
    交付附表編號1 、2 之槍枝之人，確係證人朱玟無疑。而其
    於本院審理中否認上情，應係避罪之詞，委無可採。
二、核被告潘明義、施昆宏、洪子軒、吳少祥就未經許可，持有
    制式口徑12GAUGE 霰彈槍1 支（槍枝管制編號0000000000）
    、口徑9mm 制式半自動手槍（槍枝管制編號0000000000）1
    支所為，均係犯槍砲彈藥刀械管制條例第7 條第4 項之未經
    許可持有手槍罪；渠等持有由仿BERETTA 廠1934型半自動手
    槍改造之手槍（槍枝管制編號0000000000）1 支，均係犯槍
    砲彈藥刀械管制條例第8 條第4 項之非法持有可發射子彈具
    殺傷力之槍枝罪；渠等持有口徑12GAUGE 制式霰彈12顆、口
    徑9mm 制式子彈31顆、組合直徑9.0 ±0.5mm 非制式子彈2
    顆，係犯同條例第12條第4 項非法持有具有殺傷力之子彈罪
    。其同時持有制式及非制式手槍、子彈之行為，係以一行為
    同時觸犯前述數罪名，為想像競合犯，應依刑法第55條前段
    之規定，從最重之槍砲彈藥刀械管制條例第7 條第4 項之未
    經許可持有手槍罪處斷。被告潘明義、施昆宏、洪子軒、吳
    少祥就上開犯行具犯意聯絡及行為分擔，為共同正犯。被告
    施昆宏、吳少祥有如事實欄所載之犯罪科刑、執行情形，有
    臺灣高等法院被告前案紀錄表2 份在卷可憑，渠等受徒刑之
    執行完畢後，5 年內故意再犯本件有期徒刑以上之罪，為累
    犯，各應依刑法第47條第1項 規定，加重其刑。爰審酌被告
    4 人持有上開制式手槍、改造手槍、具殺傷力之子彈，對社
    會治安造成潛在之危害，所為至屬不該，復斟酌本案槍枝均
    屬被告潘明義所有，被告潘明義、施昆宏居於犯罪主導地位
    ，被告洪子軒、吳少祥僅係聽從被告潘明義及施昆宏之指示
    ，被告洪子軒於偵查、本院審理中均坦承犯行，而其餘被告
    均飾詞否認犯行等一切情狀，分別量處如主文所示之刑，並
    就罰金刑部分諭知易服勞役之折算標準。扣案如附表編號1
    至8 「應宣告沒收之槍、彈」欄所示之槍、彈，均係違禁物
    ，應依刑法第38條第1 項第1 款規定，宣告沒收。至扣案口
    徑12GAUGE 制式霰彈4 顆、口徑9 mm制式子彈10顆、組合直
    徑9.0 ±0.5mm 非制式子彈1 顆，既經鑑驗試射，所餘彈頭
    、彈殼，均已不具殺傷力而失其違禁物之性質，又扣案組合
    直徑8.0mm 非制式子彈，經鑑驗結果不具殺傷力，有上開槍
    彈鑑定書可證，非違禁物，自均不予宣告沒收。
據上論斷，應依刑事訴訟法第299 條第1 項前段，槍砲彈藥刀械
管制條例第7 條第4 項、第8 條第4 項、第12條第4 項，刑法第
11條前段、第28條、第47條第1 項、第55條、第42條第3 項前段
、第38條第1 項第1 款，判決如主文。
本案經檢察官張媛舒到庭執行職務。
中    華    民    國   100    年    5     月    19    日
                  刑事第十三庭審判長法  官  黃蕙芳
                                    法  官  楊智守
                                    法  官  陳筱雯
以上正本證明與原本無異。
如不服本判決應於收受送達後10日內向本院提出上訴書狀，並應
敘述具體理由；如未敘述上訴理由者，應於上訴期間屆滿後20日
內向本院補提理由書（均須按他造當事人之人數附繕本）「切勿
逕送上級法院」。
中    華    民    國   100    年    5     月    19    日
                                    書記官  陳建琪
附錄本案論罪科刑法條：
槍砲彈藥刀械管制條例第7條第4項
未經許可，持有、寄藏或意圖販賣而陳列第 1 項所列槍砲、彈藥
者，處 5 年以上有期徒刑，併科新臺幣 1 千萬元以下罰金。
槍砲彈藥刀械管制條例第8條第4項
未經許可，持有、寄藏或意圖販賣而陳列第1 項所列槍枝者，處
3 年以上10年以下有期徒刑，併科新臺幣700 萬元以下罰金。
槍砲彈藥刀械管制條例第12條第4項
未經許可，持有、寄藏或意圖販賣而陳列子彈者，處 5 年以下有
期徒刑，併科新臺幣 300 萬元以下罰金。
附表
┌──┬───────┬────┬────────────┬───────┐
│編號│查獲槍彈      │數量    │鑑驗結果                │應宣告沒收之槍│
│    │              │        │                        │、彈          │
├──┼───────┼────┼────────────┼───────┤
│1   │口徑12GAUGE 制│1支     │認係口徑12GAUGE 制式霰彈│口徑12GAUGE 制│
│    │式霰彈槍      │        │槍，其尚未發現有可資辨識│式霰彈槍（槍枝│
│    │（槍枝管制編號│        │國別、廠牌之標記，槍身上│管制編號110206│
│    │0000000000）  │        │具「SLD1 2-1J000-0000 」│5651）壹支。  │
│    │              │        │字樣，擊發功能正常，可供│              │
│    │              │        │擊發同口徑制式子彈使用，│              │
│    │              │        │認具殺傷力。            │              │
├──┼───────┼────┼────────────┼───────┤
│2   │口徑9mm 制式半│1支     │認係口徑9mm 制式自動手槍│口徑9mm 制式半│
│    │自動手槍      │        │，為西班牙LLAMA 廠MAX-1 │自動手槍（槍枝│
│    │（槍枝管制編號│        │，槍號為00-00-00000-00，│管制編號110206│
│    │0000000000）  │        │槍管內具陸條右旋來復線，│5652）壹支。  │
│    │              │        │擊發功能正常，可供擊發同│              │
│    │              │        │口徑制式子彈使用，認具殺│              │
│    │              │        │傷力。                  │              │
├──┼───────┼────┼────────────┼───────┤
│3   │由仿BERETTA 廠│1支     │認係改造手槍，由仿BERETT│由仿BERETTA 廠│
│    │1934型半自動手│        │A廠1934型半自動手槍製造 │1934型半自動手│
│    │槍改造之手槍（│        │之槍枝，換裝土造金屬槍管│槍改造之手槍（│
│    │槍枝管制編號  │        │而成，擊發功能正常，可供│槍枝管制編號11│
│    │0000000000）  │        │擊發適用之子彈使用，認具│00000000）壹支│
│    │              │        │殺傷力。                │。            │
├──┼───────┼────┼────────────┼───────┤
│4   │口徑12GAUGE 制│2 顆    │認均係口徑12GAUGE制式霰 │口徑12GAUGE 制│
│    │式霰彈        │        │彈，採樣4 顆試射，可擊  │式霰彈捌顆。  │
│    │（藍色）      │        │發，認均具殺傷力。      │              │
├──┼───────┼────┤                        │              │
│5   │口徑12GAUGE 制│10顆    │                        │              │
│    │式霰彈        │        │                        │              │
│    │（紅色）      │        │                        │              │
├──┼───────┼────┼────────────┼───────┤
│6   │口徑9mm 制式子│29顆    │認均係口徑9mm制式子彈， │口徑9mm 制式子│
│    │彈（紅色、黑色│        │採樣10顆試射，可擊發，認│彈貳拾壹顆。  │
│    │彈頭）        │        │均具殺傷力。            │              │
├──┼───────┼────┤                        │              │
│7   │口徑9mm 制式子│2 顆    │                        │              │
│    │彈            │        │                        │              │
├──┼───────┼────┼────────────┼───────┤
│8   │組合直徑9.0± │2 顆    │認均係非制式子彈，由金屬│組合直徑9.0± │
│    │0.5mm 非制式子│        │彈殼組合直徑9.0±0.5mm金│0.5mm 非制式子│
│    │彈            │        │屬彈頭而成，採樣1顆試射 │彈壹顆。      │
│    │              │        │，可擊發，認具殺傷力。  │              │
├──┼───────┼────┼────────────┼───────┤
│9   │組合直徑8.0mm │1 顆    │認係非制式子彈，由金屬彈│無            │
│    │非制式子彈    │        │殼組合直徑8.0mm 金屬彈頭│              │
│    │              │        │而成，經試射，無法擊發，│              │
│    │              │        │認不具殺傷力。          │              │
└──┴───────┴────┴────────────┴───────┘